# 由控股公司变为全资子公司，如何合并报表？

提问人：volink 时间：2013-01-06 18:36:57
还有一个问题想请教，本来我公司是51%投股的， 11 月 30 日我公司以 0 元收购了其他两家股东的股权（因为该公司已经资不抵债了），变为100%控股，应该如何做帐务处理呢，要增加长期股权投资吗，如果要增加的话，那贷方科目是什么呢？是计入资本公积吗？

回答人：chenyiwei
个别报表层面按实际购买对价（零）确认为长期股权投资成本。但如果确定承担其超额亏损的，则需确认预计负债，并以所承担的负债金额构成新增的长期股权投资成本。